臺灣高等法院臺中分院刑事判決　　　　　　　　　　九十四年度上訴字第四三五號
　　上　訴　人
　　即　被　告　乙○○
右上訴人因毒品危害防制條例案件，不服臺灣臺中地方法院九十三年度訴字第三一六
三號中華民國九十四年一月二十七日第一審判決（起訴案號：臺灣臺中地方法院檢察
署九十三年度毒偵字第四五六一號，併辦案號：九十四年度毒偵字第一七七號），提
起上訴，本院判決如左：
    主 　　 文
原判決關於乙○○連續施用第二級毒品罪及定執行刑部分均撤銷。
乙○○連續施用第二級毒品，累犯，處有期徒刑陸月。扣案之安非他命貳包（含袋合
計重約捌點貳伍公克），沒收銷燬之；玻璃球吸食器參個沒收。
其他上訴駁回。
乙○○撤銷改判部分所處有期徒刑陸月，與上訴駁回部分所處有期徒刑拾月，應執行
有期徒刑壹年貳月。扣案之毒品海洛因貳包（驗餘合計淨重點肆玖公克、空包裝重
壹點貳肆公克）、含有毒品海洛因殘渣之塑膠袋貳個、安非他命貳包（含袋合計重約
捌點貳伍公克），均沒收銷燬之；玻璃球吸食器參個沒收。
    事 　　 實
一、乙○○前曾於民國（下同）八十九年間因施用毒品案件，經送觀察、勒戒後，認
    無繼續施用毒品之傾向，而於八十九年八月二十八日執行完畢；又因竊盜等罪，
    經臺灣臺中地方法院合併判決判處有期徒刑十月確定，於九十二年四月八日縮短
    刑期執行完畢。惟其於上開觀察、勒戒執行完畢釋放後之五年內，又基於概括之
    犯意，自九十三年九月初某日起，至同年十二月十五日止，連續在臺中縣、巿及
    苗栗縣內等地，將第一級毒品海洛因摻入香煙內點燃之方式，施用毒品海洛因多
    次；乙○○另基於概括之犯意，連續於上開時、地，將第二級毒品安非他命置於
    玻璃球吸食器中，以火燒烤加熱，待安非他命霧化成氣體後，再以口、鼻吸入之
    方式，施用安非他命多次。嗣於九十三年十一月四日二十三時二十三分許，在臺
    中巿西屯區○○路二三三號十二樓之二為警查獲，並扣得海洛因二包（驗餘合計
    淨重三‧四九公克、空包裝重一‧二四公克）、含有海洛因殘渣之塑膠袋二個、
    安非他命二包（含袋合計重約八‧二五公克）及其所有供施用安非他命之玻璃球
    吸食器三個；復於九十三年十二月十五日十三時十分許，在苗栗縣苑裡鎮○○○
    路與田心八路口為警查獲。
二、案經臺中巿警察局第二分局報請臺灣臺中地方法院檢察署檢察官偵查起訴及移送
    原審併案審理。
    理　　  由
一、右揭事實，業據上訴人即被告（以下簡稱被告）乙○○於原審及本院審理中供承
    不諱，而其先後為警查獲時經採尿送驗結果，均呈有嗎啡及安非他命陽性反應，
    有詮昕科技股份有限公司所出具之濫用藥物尿液檢驗報告二紙在卷足憑；且有扣
    案之毒品海洛因二包（驗餘合計淨重三‧四九公克、空包裝重一‧二四公克）、
    含有毒品海洛因殘渣之塑膠袋二個、毒品安非他命二包（含袋合計重約八‧二五
    公克）及玻璃球吸食器三個扣案可資佐證，而將扣案之海洛因二包送請鑑驗結果
    ，確屬毒品海洛因無訛，亦有法務部調查局鑑定通知書一紙附卷可稽，足見被告
    確有連續施用第一級毒品海洛因及連續施用第二級毒品安非他命之行為。又被告
    前曾於八十九年間因施用毒品案件，經送觀察、勒戒後，認無繼續施用毒品之傾
    向，於同年八月二十八日執行完畢等情，則有「法務部全國檢察官線上查詢刑案
    人犯在監所最新資料系統－查詢結果」一紙、臺灣高等法院被告全國前案紀錄表
  及臺灣臺中地方法院檢察署之全國施用毒品案件紀錄表各一份存卷可參，是被告
    本次再連續施用第一級及第二級毒品之犯行，應屬五年內再犯。綜上所述，被告
    之自白與事實相符，足以採信，事證明確，被告上開犯行，堪以認定。
二、核被告所為，係犯毒品危害防制條例第十條第一項施用第一級毒品罪，及同條第
    二項施用第二級毒品罪。其施用毒品海洛因及安非他命前後分別持有之低度行為
    ，應各為施用之高度行為所吸收，均不另論罪。又其先後分別多次施用毒品海洛
    因及安非他命之犯行，均時間緊接，分別觸犯構成要件相同之罪名，顯係基於概
    括犯意反覆為之，皆為連續犯，爰依刑法第五十六條規定，各以一罪論，並均加
    重其刑。又被告曾因竊盜等罪，經臺灣臺中地方法院合併判決判處有期徒刑十月
    確定，於九十二年四月八日縮短刑期執行完畢，有臺灣高等法院被告全國前案紀
    錄表及臺灣臺中地方法院檢察署刑案資料查註紀錄表各一份附卷可按，其於有期
    徒刑之執行完畢後，五年以內再犯本件有期徒刑以上之罪，為累犯，應依刑法第
    四十七條規定，就其所犯上開二罪，分別遞加重其刑。而其所犯上開二罪間，犯
    意各別，行為互殊，應分論併罰。
三、原審就被告施用第一級毒品海洛因犯行部分，依毒品危害防制條例第十條第一項
    、第十八條第一項前段，刑法第十一條前段、第五十六條、第四十七條，審酌被
    告施用毒品海洛因，對個人、家庭與社會之危害非輕，及其犯罪之動機、目的、
    手段，犯罪後業已坦承犯行等一切情狀，量處有期徒刑十月，同時說明扣案之毒
    品海洛因二包（驗餘合計淨重三‧四九公克、空包裝重一‧二四公克）、含有毒
    品海洛因殘渣之塑膠袋二個，由於其中之塑膠袋二個皆已無法與毒品海洛因之殘
    渣分離，均屬毒品危害防制條例第二條第二項所管制之第一級毒品，應依同條例
    第十八條第一項前段之規定，宣告沒收銷燬之，核其認事用法，並無不合，量刑
    亦妥適。被告上訴請求從輕量刑，為無理由，應予駁回。
四、原審就被告施用第二級毒品安非他命之犯行，以被告罪證明確予以論罪科刑，固
    非無見。惟查：被告於九十三年十一月四日二十三時二十三分許，在臺中巿西屯
    區○○路二三三號十二樓之二為警查獲時，另扣得其所有供施用安非他命之玻璃
    球吸食器三個等情，原判決於事實、理由及主文欄均漏未說明，即有未合。被告
    上訴請求從輕量刑，雖無理由，惟原判決既有上開可議之處，自應由本院將原判
    決關於連續施用第二級毒品安非他命暨定執行刑部分予以撤銷改判。爰審酌被告
    前已有多次施用毒品前科，經觀察、勒戒執行完畢後，猶故態復萌，再施用毒品
    不輟，無視於毒品對於自身健康之戕害及國家對於杜絕毒品犯罪之禁令，惡性非
    輕，及其施用次數，犯後坦承犯行等一切情狀，量處如主文第二項所示之刑，並
    與上訴駁回部分所處有期徒刑十月，定其應執行刑如主文第四項所示。扣案之安
    非他命二包（含袋合計重約八‧二五公克），應依毒品危害防制條例第十八條第
    一項前段規定諭知沒收銷燬之；扣案之玻璃球吸食器三個，係其所有供施用安非
    他命所用之物，爰依刑法第三十八條第一項第二款規定，宣告沒收。
據上論斷，應依刑事訴訟法第三百六十九條第一項前段、第三百六十四條、第二百九
十九條第一項前段、第三百六十八條，毒品危害防制條例第十條第二項、第十八條第
一項前段，刑法第十一條前段、第五十六條、第四十七條、第五十一條第五款、第三
十八條第一項第二款，判決如主文。
本案經檢察官甲○○到庭執行職務。
中      華      民      國      九十四      年    四    月     十三     日
                                　臺灣高等法院臺中分院刑事第十庭
                                  　    審判長法　官  林　照　明
                                              法　官　吳　重　政
                                    　　      法　官  唐　光　義
右正本證明與原本無異。
施用第一級毒品部分得上訴。
施用第二級毒品部分不得上訴。
如不服本判決應於收受送達後十日內向本院提出上訴書狀，其未敘述上訴之理由者並
得於提起上訴後十日內向本院補提理由書（均須按他造當事人之人數附繕本）。
                                              書記官  王  麗  珍
中　　　華　　　民　　　國　　　九十四　 年　　  四　     月    十九    日
                                                                        Ｉ
